【裁判字號】    95,訴,20
【裁判日期】    951208
【裁判案由】    違反槍砲彈藥刀械管制條例
【裁判全文】
臺灣士林地方法院刑事判決                95年度訴字第20號
公  訴  人  臺灣士林地方法院檢察署檢察官
被      告  乙○○
                    （另案在臺灣基隆監獄執行中）
指定辯護人  本院公設辯護人甲○○
上列被告因違反槍砲彈藥刀械管制條例案件，經檢察官提起公訴
（94年度偵字第11947 號），本院判決如下：
    主  文
乙○○未經許可，寄藏可發射子彈具有殺傷力之改造手槍，處有
期徒刑壹年捌月，併科罰金新臺幣陸萬元，罰金如易服勞役以新
臺幣貳仟元折算壹日。扣案之改造手槍壹枝（槍枝管制編號0000
000000號，含彈匣壹個）沒收。
    事  實
一、乙○○未經許可，於民國93年4 月間，在臺北縣中和市○○
    路某網咖店內，受綽號「阿源」之年籍不詳男子所託，保管
    具殺傷力之仿WALTHER 廠PPK/S 型半自動手槍製造之玩具手
    槍換裝土造金屬槍管改造而成之改造手槍1 支（含彈匣1 個
    ，槍枝管制編號0000000000號）而持有之，並藏放在臺北市
    ○○○路18巷附近舊大樓電信箱內，嗣於94年9 月7 日20時
    30分，乙○○持有上開槍枝行經臺北市大同區○○○路18巷
    24號前，適臺北市政府警察局松山分局警員丙○○攔停盤查
    時，自首並交出該枝改造玩具手槍，而扣得上開具殺傷力之
    改造手槍1 枝。
二、案經臺北市政府警察局大同分局報請臺灣士林地方法院檢察
    署檢察官偵查起訴。
    理  由
一、前述犯罪事實，業據被告乙○○於警詢時、偵查中、本院準
    備程序及審理時供認不諱（見偵查卷第21至26頁、46至47頁
    ，本院95年2 月22日、95年4 月26日準備程序筆錄、95年11
    月17日審判筆錄），並經證人即當場查獲警員丙○○於審理
    時證述屬實（見上開審判筆錄），復有改造手槍1 枝（含彈
    匣1 個）扣案可資佐證。又扣案之槍枝經送鑑定結果：送鑑
    8mm 改造手槍壹枝（槍枝管制編號0000000000號），認係由
    仿WALTHER 廠PPK/S 型半自動手槍製造之玩具手槍換裝土造
    金屬槍管而成之改造手槍，機械性能良好，可供擊發適用子
    彈使用，認具殺傷力，有內政部刑事警察局94年9 月13日刑
    鑑字第0940137125號槍彈鑑定書在卷可憑，足徵被告自白與
    事實相符。本件事證明確，被告犯行堪以認定。
二、被告未經許可接受他人委託寄藏改造手槍（含彈匣一個）之
    行為，係犯槍砲彈藥刀械管制條例第8 條第4 項之未經許可
    寄藏可發射子彈具有殺傷力之改造手槍罪。被告因寄藏而持
    有改造手槍之行為，因寄藏與持有，均係將物置於自己實力
    支配之下，僅寄藏先有他人之持有行為，而後始為之受寄代
    藏而已，故寄藏之受人委託代為保管，其保管之本身，亦屬
    持有，不過，此之持有係受寄之當然結果，自應僅就寄藏之
    行為為包括之評價，不應另就持有改造手槍予以論罪（最高
    法院74年台上字第3400號判例參照）。被告行為後，刑法業
    於94年2 月2 日修正公布，並於95年7 月1 日施行，修正前
    刑法第62條前段規定：「對於未發覺之罪自首而受裁判者，
    減輕其刑。」修正後刑法第62條前段規定：「對於未發覺之
    罪自首而受裁判者，得減輕其刑。」比較結果，修正後刑法
    並非較有利於被告，依修正後刑法第2 條第1 項前段之規定
    ，仍應依修正前刑法自首規定。被告於犯罪未被發覺前，向
    查緝毒品之警員丙○○自動繳出改造手槍（含彈匣一個），
    而接受裁判，業據證人丙○○於本院審理時證述明確（見95
    年11月17日審判筆錄），被告符合自首要件，應依修正前刑
    法笫62條前段之規定減輕其刑。爰審酌被告非法寄藏具殺傷
    力之改造手槍，對於他人生命、身體安全構成嚴重威脅，且
    影響社會治安，並考量被告未持槍從事非法行為，與犯罪後
    自首並供認犯行等一切情狀，量處有期徒刑1 年8 月，併科
    罰金新臺幣6 萬元。又被告於行為時，刑法第42條第2 項前
    段規定：「易服勞役以1 元以上3 元以下折算一日。」而被
    告行為時之易服勞役折算標準，業據修正前罰金罰鍰提高標
    準條例第2 條前段規定，就其原定數額提高為100 倍折算1
    日，則被告行為時之易服勞役折算標準，應以銀元300 元折
    算1 日，即新台幣900 元折算1 日。惟新修正公布施行之刑
    法第42條第3 項前段規定：「易服勞役以新台幣一仟元、二
    仟元或三仟元折算一日。」比較修正前後之易服勞役折算標
    準，以修正後之規定，較有利於被告，則應依刑法第2 條第
    1 項後段規定，適用修正後之刑法第42條第3 項前段規定，
    以一日二仟元定其折算標準。
三、扣案之改造手槍1 枝（槍枝管制編號0000000000號，含彈匣
    一個），具有殺傷力，係屬違禁物，不問屬於被告與否，應
    依刑法第38條第1 項第1 款之規定宣告沒收。
據上論斷，應依刑事訴訟法第299 條第1 項前段，槍砲彈藥刀械
管制條例第8 條第4 項，刑法第2 條第1 項、第11條前段、第42
條第3 項前段、第38條第1 項第1 款，修正前刑法第62條前段，
判決如主文。
本案經檢察官高俊申到庭執行職務。
中    華    民    國    95    年    12    月    8     日
                  刑事第三庭審判長法  官  蔡明宏
                                  法  官  王沛雷
                                  法  官  周明鴻
以上正本證明與原本無異。
如不服本判決，應於判決送達後10日內，向本院提出上訴狀。
                                  書記官  丁梅芬
中    華    民    國    95    年    12    月    18    日
論罪法條：
槍砲彈藥刀械管制條例第8條
未經許可，製造、販賣或運輸鋼筆槍、瓦斯槍、麻醉槍、獵槍、
空氣槍或第4 條第1 項第1 款所定其他可發射金屬或子彈具有殺
傷力之各式槍砲者，處無期徒刑或5 年以上有期徒刑，併科新臺
幣1 千萬元以下罰金。
未經許可，轉讓、出租或出借前項所列槍枝者，處5 年以上有期
徒刑，併科新臺幣1 千萬元以下罰金。
意圖供自己或他人犯罪之用，而犯前二項之罪者，處無期徒刑或
7 年以上有期徒刑，併科新臺幣1 千萬元以下罰金。
未經許可，持有、寄藏或意圖販賣而陳列第1 項所列槍枝者，處
3 年以上10年以下有期徒刑，併科新臺幣700 萬元以下罰金。
第1 項至第3 項之未遂犯罰之。


司法院資訊處製作；財團法人民間司法改革基金會備份。
